es: Casa y jardín > Accesorios de iluminación: Tubos de vidrio para lámparas; Remates de lámpara; Arpas para lámpara; Bases para farolas; Soportes para farolas; Pantallas para lámparas; Temporizadores para luz; Combustible para candiles
zh-CN: 家居与园艺 > 照明配件: 玻璃灯罩; 灯饰顶饰; 灯罩支架; 灯柱底座; 灯柱座; 灯罩; 定时开关/开灯定时器; 油灯燃料
pt-BR: Casa e jardim > Acessórios para iluminação: Chaminés para lamparinas; Acabamentos para luminárias; Arcos para luminárias; Suportes para poste de iluminação; Montagem de poste de iluminação; Abajures; Temporizadores de iluminação; Combustíveis para lâmpada a óleo
it: Casa e giardino > Accessori illuminazione: Camini delle lampade; Terminali per lampade; Arpe a lampada; Basi per lampioni; Supporti per lampioni; Paraluce per la casa; Timer per lampade; Combustibile per lampade a petrolio
el: Σπίτι & κήπος > Αξεσουάρ φωτισμού: Γυάλες λαμπτήρων; Διακοσμητικές κορυφές φωτιστικών; Στηρίγματα καπέλου φωτιστικού; Βάσεις κολώνων φωτισμού; Βάσεις στήριξης κολώνων φωτισμού; Ανταυγαστήρες (αμπαζούρ) λάμπας; Χρονοδιακόπτες φωτισμού; Καύσιμο για λυχνίες ελαίου
ru: Дом и сад > Аксессуары для осветительных приборов: Ламповые абажуры; Навершия для ламп; Ламповые арфы; Основания для фонарных столбов; Крепления для фонарных столбов; Абажуры для ламп; Таймеры освещения; Топливо для масляных ламп
sv: Hem och trädgård > Lamptillbehör: Lampskorstenar; Lampskärmsknoppar; Lampskärmshållare; Baser för lyktstolpar; Infattningar för lyktstolpar; Lampskärmar; Belysningstimers; Bränsle till oljelampa
bg-BG: Дом и градина > Аксесоари за осветление: Стъклени цилиндри за лампи; Декоративни накрайници за лампи; Държачи за абажур; Основи за лампени стъпбове; Стойки за лампени стълбове; Абажури за лампи; Таймери за осветление; Гориво за маслена лампа
sl-SI: Dom in vrt > Dodatki za luči: Dimniki za svetilke; Končniki za svetilke; Držala za svetilke; Podnožja za cestne luči; Nosilci za cestne luči; Senčniki za svetilke; Časovniki za razsvetljavo; Gorivo za oljne svetilke
lt-LT: Namai ir sodas > Apšvietimo priedai: Lempų gaubtai; Lempų antgaliai; Lempų arfos; Lempų stulpų pagrindai; Lempų stulpų laikikliai; Lempų gaubtai; Apšvietimo laikmačiai; Alyvos lempų kuras
de: Heim & Garten > Beleuchtungszubehör: Lampenschornsteine; Lampenaufsätze; Lampenharfen; Laternensockel; Laternenhalterungen; Lampenschirme; Beleuchtungszeitschaltuhren; Brennstoff für Öllampen
fr: Maison et jardin > Accessoires pour luminaires: Cheminées de lampes; Embouts de lampe; Lampes Harpes; Bases de lampadaires; Socles de lampadaires; Abat-jour; Minuteries d’éclairage; Combustible pour lampes à huile
vi: Nhà và vườn > Phụ kiện chiếu sáng: Bóng đèn dầu; Chốt giữ chao đèn; Khung đỡ chao đèn; Trụ đèn đường; Đế gắn đèn đường; Chụp đèn; Thiết bị hẹn giờ bật/tắt đèn; Nhiên liệu dùng cho đèn dầu
pl: Dom i ogród > Akcesoria oświetleniowe: Klosze do lamp naftowych; Zwieńczenia do lamp; Pałąki do lamp; Podstawy pod lampy; Mocowania do lamp; Klosze lamp; Wyłączniki czasowe oświetlenia; Paliwo do lamp naftowych
da: Hjem og have > Belysning – tilbehør: Glasrør til lamper; Finials til lamper; Stativer til lampeskærme; Fødder til lygtepæle; Beslag til lygtepæle; Lampeskærme; Belysning – timere; Olie til olielamper
pt-PT: Casa e jardim > Acessórios de iluminação: Chaminés para candeeiros; Terminais para candeeiros; Harpas para abajur; Bases de poste de luz; Suportes de poste de luz; Abajures; Temporizadores de iluminação; Combustível para lanterna a petróleo
hu: Otthon és kert > Világítási kiegészítők: Lámpakémények; Lámpavégek; Lámpahárfák; Lámpaoszloptalpak; Lámpaoszloptartók; Lámpaernyők; Világításidőzítők; Olajlámpa-tüzelőanyag
nb: Hjem og hage > Belysningstilbehør: Lampeskorsteiner; Lampesluttstykker; Lampesluttstykker; Lampefotbaser; Lampefotfester; Lampeskjermer; Belysningstimere; Drivstoff til oljelamper
nl: Huis en tuin > Verlichtingsaccessoires: Lampenglazen; Lampornamenten; Lampbeugels; Voetstukken voor lantaarnpalen; Bevestigingsmateriaal voor lantaarnpalen; Lampenkappen; Verlichtingstimers; Lampolie
cs: Dům a zahrada > Osvětlení – příslušenství: Lampové komíny; Koncovky lamp; Stojany pro stínidla; Stojany na lampy; Držáky na lampy; Stínítka na lampy; Časovače osvětlení; Palivo do olejových lamp
fi: Koti ja puutarha > Valaisintarvikkeet: Lamppujen lasit; Lamppujen kuvut; Lampunvarsien telineet; Pylväsvalaisimen jalustat; Pylväsvalaisimen asennusjalustat; Lampunvarjostimet; Valojen ajastimet; Öljylampun polttoaine
ja: ホーム・ガーデン > 照明部品: ランプ用ガラス筒; ランプフィニアル; ランプハープ; 街灯用基礎; 街灯取り付け具; ランプシェード; 照明用タイマー; オイルランプ用燃料
th: บ้านและสวน > อุปกรณ์ให้แสงสว่าง: ปล่องโคมไฟ; หัวตกแต่งโคมไฟ; โครงยึดโคมไฟ; ฐานเสาไฟ; ที่ติดตั้งเสาไฟ; โคม; เครื่องตั้งเวลาเปิดปิดไฟ; เชื้อเพลิงตะเกียงน้ำมัน
ro-RO: Casă și grădină > Accesorii iluminat: Tuburi de sticlă pentru lămpi; Ornamente pentru abajururi; Suporturi metalice pentru abajur; Baze stâlpi de iluminat; Suporturi pentru stâlpi de iluminat; Abajururi; Temporizatoare pentru iluminat; Combustibil pentru lampă cu ulei
en: Home & Garden > Lighting Accessories: Lamp Chimneys; Lamp Finials; Lamp Harps; Lamp Post Bases; Lamp Post Mounts; Lamp Shades; Lighting Timers; Oil Lamp Fuel
tr: Ev ve Bahçe > Aydınlatma Aksesuarları: Lamba Camları; Lamba Tepelikleri; Abajur Çerçeveleri; Lamba Direği Tabanları; Lamba Direği Yuvaları; Abajurlar; Işık Zamanlayıcıları; Gaz Lambası Yakıtı
ko: 가정/원예 용품 > 조명 부대용품: 램프 유리관; 램프 장식; 램프 하프; 가로등 기둥 지지대; 가로등 기둥 받침판; 전등갓; 조명 타이머; 석유 램프 연료
zh-TW: 居家和庭園 > 照明配件: 燈罩; 燈飾頂飾; 燈架; 燈桿底座; 燈桿立架; 燈罩; 照明定時器; 油燈燃料
hr-HR: Dom i vrt > Dodaci za tračnu rasvjetu: Stakla za lampe; Završni dijelovi lampi; Harfe za lampe; Postolja za lampe; Stalci za lampe; Sjenila za lampe; Vremenski prekidači za osvjetljenje; Ulje za lampe
sk-SK: Dom a záhrada > Príslušenstvo pre osvetlenie: Komínové lampy; Lampové ozdoby; Rámy lampy; Základňa stĺpa lampy; Držiaky stĺpa lampy; Tienidlá na lampy; Časovače osvetlenia; Olej do olejovej lampy